【裁判字號】    92,易,297
【裁判日期】    920529
【裁判案由】    竊盜
【裁判全文】
臺灣屏東地方法院刑事判決                          九十二年度易字第二九七號
    公  訴  人  臺灣屏東地方法院檢察署檢察官
    被      告  丙○○
右列被告因竊盜案件，經檢察官提起公訴（九十二年度偵緝字第四八號），本院判決
如左：
    主  文
丙○○共同連續攜帶兇器竊盜，處有期徒刑捌月。
扣案之檳榔刀貳支沒收。
    事  實
一、丙○○與乙○○（已經本院以九十一年度易字第九七四號判決有罪確定）共同意
    圖為自己不法所有，基於概括犯意，連續於（一）民國九十一年五月二十一日上
    午五時四十五分許，在屏東縣內埔鄉○○段六十九地號甲○○所有之檳榔園內，
    持乙○○所有客觀上足供兇器使用之檳榔刀一支，共同竊取甲○○所種植之檳榔
    三芎，得手後予以變賣金錢花用，嗣經警據報循線查獲，扣得檳榔刀一支，（二
    ）同年六月十一日下午四時五十分許，復在同上檳榔園內，持乙○○所有客觀上
    足供兇器使用之檳榔刀一支，共同竊取甲○○所種植之檳榔一芎，得手後為甲○○發覺而報警循線查獲，另扣得檳榔刀一支（扣案檳榔刀共二支，公訴人誤載為
    一支）。
二、案經屏東縣警察局內埔分局報請臺灣屏東地方法院檢察署檢察官偵查起訴。
    理  由
一、訊之被丙○○雖否認前揭犯行，辯稱：第一次我根本不知情，第二次我有載乙○○去，但我不知道他要偷檳榔云云；惟查：被告右揭犯罪事實，已迭據共同犯乙○○於警訊及檢察官偵查中供述明確，核與被害人甲○○指訴情節相符，並有扣
    案之檳榔刀二支及卷附照片、贓物認領保管收據可資佐證，可認乙○○所為不利
    被告之供述，核與事實相符，應堪採為認定被告犯罪之證據；另查，被告持以行
    竊之檳榔刀，屬銳利刀器，如以之揮砍人體，足以造成嚴重傷害，客觀上顯足以
    供做兇器使用，應無疑義。本件事證已明，被告所辯應屬卸責之詞，非可採信，
    犯行堪以認定。
二、核被告丙○○所為，係犯刑法第三百二十一條第一項第三款之攜帶兇器竊盜罪，
    被告與乙○○有犯意聯絡及行為分擔，為共同正犯，先後二次竊盜行為，時間緊
    接，犯罪構成要件相同，顯係基於概括犯意反覆為之，應依連續犯規定以一罪論
    ，並加重其刑。爰審酌被告犯罪之動機、目的、手段及犯後態度等一切情狀，量
    處如主文所示之刑。扣案之檳榔刀二支為共犯乙○○所有，供犯罪所用之物，併
    依法宣告沒收。
三、據上論斷，應依刑事訴訟法第二百九十九條第一項前段，刑法第三百二十一條第
    一項第三款、第二十八條、第五十六條、第三十八條第一項第二款判決如主文。
中      華      民      國      九十二    年     五     月    二十九    日
                                      臺灣屏東地方法院刑事第四庭
                                          法  官
右正本證明與原本無異。
如不服本判決應於收受本判決後送達後十日內向本院提出上訴書狀，其未敘述上訴理
由者，並得於提起上訴後十日內向本院補提理由書狀（均須按他造當事人之人數附繕
本 ）「切勿逕送上級法院」
                                          書記官  張儷薾
中      華      民      國      九十二    年     五     月    二十九    日
附錄論罪科刑法條：
中華民國刑法第三百二十一條
犯竊盜罪而有左列情形之一者，處六月以上、五年以下有期徒刑：
一、於夜間侵入住宅或有人居住之建築物、船艦或隱匿其內而犯之者。
二、毀越門扇、牆垣或其他安全設備而犯之者。
三、攜帶兇器而犯之者。
四、結夥三人以上而犯之者。
五、乘火災、水災或其他災害之際而犯之者。
六、在車站或埠頭而犯之者。
前項之未遂犯罰之。


司法院資訊處製作；財團法人民間司法改革基金會備份。
